臺灣高等法院臺中分院刑事判決　　　　 94年度上訴字第433號
上　訴　人
即　被　告　丙○○
上列上訴人因偽造文書等案件，不服臺灣臺中地方法院93年度訴
字第1962號中華民國94年1月10日第一審判決（起訴案號：臺灣
臺中地方法院檢察署92年度偵字第17774號），提起上訴，本院
判決如下：
    主 　　 文
上訴駁回。
丙○○緩刑肆年。
    事實及理由
一、本案經本院審理結果，認第一審判決認事用法及量刑均無不
    當，應予維持，並引用第一審判決書記載之事實、證據及理
    由（如附件）。
二、上訴人即被告丙○○（以下稱被告）在本院審理中，仍否認
    有偽造文書犯行，辯稱：我有拿甲○○的身分證影印，但是
    我當面把證件還給他，也沒有私下留，所以我沒有假冒他的
    名義去申請信用卡，直到我離職之前，勞保卡也還沒有寄來
    ，勞保卡是我離職之後才寄來的，我並沒有接觸到告訴人的
    勞保卡。而且告訴人於原審也說簽單申請書上的筆跡不是我
    的。我不認識林怡孜，他也證述並沒有見過我，至於黃粹華
    部分，我對於我家附近的空屋不一定會有什麼印象。我也不
    清楚為何申請書上會有我家的電話，錢紋苓我也不認識，00
    000000的電話也早就停用，時間根本不對，00000000的電話
    是我哥哥的，0000000000的電話我當時已經有請求調閱通聯
    紀錄，但是查不到這樣的資料，所以也無法證明是否確實有
    告訴人所稱轉接的情形，這電話不是我使用也不是我持有的
    云云。
三、經查原判決對於認定被告犯罪所依憑之證據，已經於原審審
    理中調查詳盡，並對被告之辯解如何不可採，並已詳為指駁
    ，原判決認事用法，並無不合。至於本院將被告及告訴人於
    豐原市西北扶輪社服務之期間所書寫之文件，連同本件信用
    卡申請資料原本，送請內政部警政署刑事警察局鑑定結果，
    雖經該局以94年7月11日刑鑑字第0940081996號函復：書寫
    方式不同，歉難認定；欠缺類同字跡可供比對，請再蒐集平
    日所寫類同筆跡多件，連同原鑑定資料彙送鑑定等情（見本
    院卷第72頁）。惟查本件原判決認定被告係與姓名、年籍均
    不詳之成年人共同犯罪，即難期該等申請資料或簽單上之筆
    跡，確係被告所為，因此該鑑定結果，尚不足為被告有利之
    證明。又關於告訴人之勞保卡，究竟係於何時辦妥，何時寄
    達豐原西北扶輪社一節，雖經本院函查，綜合豐原西北扶輪
    社及勞工保險局之答覆結果，被告係於91年8月31日離職，
    豐原西北扶輪社於91年8月12日申報甲○○加保，勞保卡係
    於91年9月初寄發，二者時間未能完全吻合；惟查豐原西北
    扶輪社因社內之信件皆由郵政信箱直接領取無收發及簽收紀
    錄等情，且被告與告訴人又有相當之時間重疊交接，已為被
    告所不否認，縱屬勞保卡係於91年9月初寄發，然以被告曾
    在該社服務相當時間之經驗，若有心取得告訴人之勞保卡，
    並非全然無機會取得，此亦難作為被告有利認定之依據。而
    原判決量處被告有期徒刑八月，亦屬適當。綜上所述，被告
    前述之辯解，均無可採，其上訴為無理由，應予駁回。末查
    被告未曾受有期徒刑以上刑之宣告，有台灣高等法院被告全
    國前案紀錄表在卷可稽，而被告自承其男友曾經盜用被告所
    保管之扶輪社零用金，並積欠鉅額卡債，可見其係因受男友
    拖累，一時失慮而致犯罪，其經此次教訓，當知警惕守法，
    應無再犯之虞，本院認其所宣告之刑，以暫不執行為適當，
    併予宣告緩刑四年，以啟自新。
四、據上論斷，應依刑事訴訟法第373條、第368條，刑法第74條
    第1款，判決如主文。
本案經檢察官乙○○到庭執行職務。
中    華    民    國    94    年    10    月    13    日
              刑事第五庭  審判長法　官　袁　從　楨
                                法　官　姚　勳　昌
                                法　官　郭　同　奇
上列正本證明與原本無異。
如不服本判決應於收受送達後十日內向本院提出上訴書狀，其未
敘述上訴之理由者並得於提起上訴後十日內向本院補提理由書（
均須按他造當事人之人數附繕本）。
                                書記官　陳　玫　伶
中　　華　　民　　國　　94　　年　　10　　月　　14　　日
                                                      Ｒ
